臺灣高雄地方法院刑事判決
111年度訴字第365號
公  訴  人  臺灣高雄地方檢察署檢察官
被      告  李謝蓉憲（原名：李政安）





上列被告因傷害等案件，經檢察官提起公訴（110年度偵字第992
6號、110年度偵字第20489號、111年度偵字第5209號），因被告
於準備程序就被訴事實為有罪之陳述，經受命法官告知簡式審判
程序之旨，並聽取被告與公訴人之意見後，由本院合議庭裁定由
受命法官獨任進行簡式審判程序，判決如下：
    主  文
甲○○○犯恐嚇危害安全罪，處拘役參拾日，如易科罰金，以新臺
幣壹仟元折算壹日。又犯恐嚇危害安全罪，處拘役肆拾日，如易
科罰金，以新臺幣壹仟元折算壹日。應執行拘役陸拾日，如易科
罰金，以新臺幣壹仟元折算壹日。
    事  實
一、甲○○○為丙○○、戊○○之配偶丁○○之胞弟，其等具有家庭暴力
    防治法第3條第4款所定家庭成員關係，且因細故素來不睦，
    甲○○○竟分別為下列行為：
  ㈠於民國110年2月17日10時45分至14時48分許（起訴書誤載為
    同日14時43分許，應予更正），在不詳地點，基於恐嚇之犯
    意，以其門號0000000000號之手機，傳送「出發，兵分3路
    ，同歸於盡，我就讓老二老三每天以淚洗臉」、「戰鬥開始
    ，你被我捉到一定打你」、「畜牲你家是我打，事情剛開始
    沒完沒了」等內容之文字訊息及鐵鎚相片予丙○○持用之門號
    0986XXXXXX號（詳細號碼詳卷）之手機，以此加害生命、身
    體之事恐嚇丙○○，使丙○○心生畏懼，致生危害於安全。
  ㈡於同日14時30分許，騎乘車牌號碼不詳之機車前往戊○○、丁○○共同經營位於高雄市前鎮區鎮興路107號騎樓之麵攤，欲探
    詢父親人在何處，惟因戊○○、丁○○均否認與其父親共同居住
    於上址，甲○○○遂認戊○○、丁○○係要阻止其與父親見面，因
    而與戊○○發生口角及肢體衝突，致戊○○因此受有頭皮腫痛2×
    2公分、右前臂擦傷2.6×1.8公分、左前臂撕裂傷3.2×0.6×0.
    2公分等傷害（甲○○○所涉傷害部分業據戊○○於準備程序中撤
    回告訴），且甲○○○並基於恐嚇之犯意，當場向戊○○、丁○○
    恫稱：要放火燒房子等語，以此加害生命、身體之事恐嚇戊○○、丁○○，使戊○○、丁○○心生畏懼，致生危害於安全。
二、案經丙○○、戊○○、丁○○訴由臺灣高雄地方檢察署檢察官偵查
    起訴。
    理  由
一、程序部分：
    本件被告甲○○○所犯係死刑、無期徒刑、最輕本刑為3年以上
    有期徒刑以外之罪，其於準備程序進行中就被訴事實為有罪
    之陳述，經本院告知簡式審判程序之旨，並聽取當事人之意
    見後，本院認無不得或不宜改依簡式審判程序進行之情形，
    爰依刑事訴訟法第273條之1第1項、第284條之1規定，裁定
    行簡式審判程序。是本件證據調查依刑事訴訟法第273條之2
    規定，不受同法第159條第1項、第161條之2、第161條之3、
    第163條之1及第164條至第170條規定之限制，合先敘明。
二、認定事實所憑之證據及理由：
    上揭事實，業據被告於本院審理時坦承不諱（院二卷第98、
    106頁），核與證人即告訴人丙○○、戊○○、丁○○於警詢或偵
    查中之證述大致相符（警一卷第5至10頁、警三卷第1至4頁
    、偵一卷第7至9頁、偵二卷第57至58、84至85頁、偵三卷第
    59至61頁），並有阮綜合醫療社團法人阮綜合醫院受理家庭
    暴力事件驗傷診斷書（警一卷第11頁）、監視錄影畫面翻拍
    照片7張（警三卷第13至19頁）、監視錄影畫面勘驗報告（
    偵二卷第89至93頁）、被告傳送予告訴人丙○○之訊息紀錄翻
    拍照片8張（偵一卷第11至19頁）在卷可稽，足認被告前揭
    任意性自白與事實相符，堪可採信。至起訴書就事實一、㈠
    之犯罪時間雖載為「110年2月17日14時43分許」，然從告訴
    人丙○○提出之手機截圖（偵一卷第13至19頁），可見犯罪時
    間應為「110年2月17日10時45分至14時48分許」，是起訴意
    旨就此部分顯係誤寫，尚不影響起訴事實之同一性，爰予更
    正如上。從而，本案事證明確，被告上開犯行洵堪認定，應
    依法論科。
三、論罪科刑：
  ㈠應適用之法律
　　按家庭暴力，指家庭成員間實施身體、精神或經濟上之騷擾
    、控制、脅迫或其他不法侵害之行為；家庭暴力罪，指家庭
    成員間故意實施家庭暴力行為而成立其他法律所規定之犯罪
    ，家庭暴力防治法第2條第1款、第2款分別定有明文。查被
    告與告訴人3人間，係家庭暴力防治法第3條第4款所定之家
    庭成員，是被告如事實一、㈠、㈡所示之行為，已屬家庭成員
    間實施不法侵害之行為，均該當家庭暴力防治法第2條第2款
    之家庭暴力罪，並構成刑法規定之犯罪，惟因家庭暴力防治
    法並無相關罰則之規定，仍應依刑法之規定予以論罪科刑。
    是核被告就事實一、㈠、㈡所為，均係犯刑法305條之恐嚇危
    害安全罪。又被告如事實一、㈡所為，係以單一恐嚇行為恫
    嚇告訴人戊○○、丁○○，為同種想像競合犯，應依刑法第55條
    規定論以一罪。另被告就事實一、㈠、㈡所示2次犯行，犯意
    各別，行為互殊，應分論併罰。
 ㈡量刑審酌
　　爰以行為人之責任為基礎，審酌被告為智識成熟之成年人，
    本應以和平理性之方式解決紛爭，卻僅因細故對告訴人3人
    有所不滿，即率爾以言詞或傳送訊息之方式恫嚇他人，而相
    當程度侵害告訴人3人免受恐懼之權利，所為誠屬非是。惟
    念被告終能坦承犯行，再兼衡被告各次犯罪之動機、手段、
    情節、告訴人3人權利受侵害之程度。並考量被告於警詢中
    所述之智識程度及家庭經濟狀況等一切情狀，分別量處如主
    文所示之刑，並均諭知易科罰金之折算標準。另斟酌被告為
    前開各次犯行之時間，數次犯行所應給予刑罰之加重效益，
    所犯數罪反應出之人格特性及整體犯罪非難評價等總體情狀
    ，諭知如主文所示之應執行刑及易科罰金之折算標準，以資
    懲儆。
四、不另為不受理諭知部分：
　　起訴意旨雖認被告於事實一、㈡所示時、地，與告訴人戊○○
    發生肢體拉扯而致其受有上開傷害，尚涉犯刑法第277條第1
    項之傷害罪嫌。惟該罪依同法第287條規定，須告訴乃論，
    而告訴人戊○○於本院審理時已向本院具狀撤回告訴，有卷附
    撤回告訴狀可參（院二卷第89頁），本院就此原應為不受理
    之諭知，惟因起訴意旨認此部分與事實一、㈡認定被告所犯
    恐嚇罪部分，係屬想像競合犯之裁判上一罪關係，爰不另為
    不受理之諭知，併此指明。
據上論斷，應依刑事訴訟法第273條之1第1項、第284條之1、第2
99條第1項前段，刑法第305條、第55條、第41條第1項前段、第5
1條第6款，刑法施行法第1條之1第1項，判決如主文。
本案經檢察官己○○提起公訴，檢察官乙○○到庭執行職務。
中　　華　　民　　國　　111 　年　　8 　　月　　19　　日
                  刑事第八庭    法　官  黃傳堯
以上正本證明與原本無異。
如不服本判決應於收受判決後20日內向本院提出上訴書狀，並應
敘述具體理由。其未敘述上訴理由者，應於上訴期間屆滿後20日
內向本院補提理由書(均須按他造當事人之人數附繕本)「切勿逕
送上級法院」。
中　　華　　民　　國　　111 　年　　8 　　月　　19　　日
                                書記官  黃振羽
附錄本判決論罪科刑法條：
中華民國刑法第305條
以加害生命、身體、自由、名譽、財產之事恐嚇他人，致生危害
於安全者，處2年以下有期徒刑、拘役或9千元以下罰金。